【裁判字號】    98,訴,162
【裁判日期】    980316
【裁判案由】    搶奪
【裁判全文】
臺灣桃園地方法院刑事判決               98年度訴字第162號
公  訴  人  臺灣桃園地方法院檢察署檢察官
被      告  甲○○○○○ ○○.
           中文姓名「尼兒」.
                    （
上列被告因搶奪案件，經檢察官提起公訴（98年度偵字第1633號
），被告於準備程序中，就被訴事實為有罪之陳述，經告知簡式
審判程序意旨，聽取當事人意見後，本院合議庭裁定由受命法官
獨任進行簡式審判程序，茲判決如下：
    主  文
甲○○○○○ ○○○○ ○○○○○○○ ○○○○○○○○意圖為自己不法之所有，而搶奪
他人之動產，處有期徒刑柒月。又意圖為自己不法之所有，而搶
奪他人之動產，未遂，處有期徒刑陸月。應執行有期徒刑壹年。
    事  實
一、甲○○○○○ ○○○○ ○○○○○○○ ○○○○○○○○（中文姓名「尼兒」，以下
    簡稱「尼兒」）為合法來臺工作之菲律賓國人，因無交通工
    具可供代步使用，而於民國98年1 月11日下午3 時29分許，
    在桃園縣楊梅鎮五權里9 鄰上三座屋土地公廟旁產業道路上
    ，見丙○○騎乘車牌號碼EWL －567 號輕型機車沿路而來，
    竟意圖為自己不法之所有，基於搶奪之犯意，徒步至丙○○
    車前，使丙○○因之減速後，即徒手抓住機車，致丙○○因
    車傾倒而下車（未成傷），旋上車加速駛離，而搶奪該車得
    逞。後因該車油料將盡，乃於同日下午4 時50分許，騎乘上
    揭贓車行經桃園縣大園鄉○○村○○○街與高鐵北路口時，
    見乙○○騎乘車牌號碼5FK ─959 號重型機車適在該處停等
    紅燈，即意圖為自己不法之所有，基於搶奪之犯意，停車在
    乙○○車前，隨即下車，徒手強拉乙○○下車，致其因而受
    有右腳踝輕微擦傷之傷害（所涉傷害犯行未據告訴）後，即
    上車，惟未及駛動，旋遭乙○○拔出車鑰匙，尼兒乃再自乙○○手中抽回鑰匙，致其因而受有右手手指割傷之傷害（所
    涉傷害犯行未據告訴）後，隨即將車鑰匙插入電門欲啟動之
    ，惟始終未能發動機車，即因見乙○○高聲向路人蔡宇哲、
    曾正丞呼救，而趕緊下車逃逸，遂未得逞。旋於附近高鐵北
    路與大成路口旁公園內遭蔡宇哲、曾正丞追及逮捕，並報警
    查獲。
二、案經桃園縣政府警察局中壢分局報請臺灣桃園地方法院檢察
    署檢察官偵查起訴。
    理  由
一、程序部分：按刑事訴訟法第273 條之1 規定除被告所犯為死
    刑、無期徒刑、最輕本刑為3 年以上有期徒刑之罪、或高等
    法院管轄第一審案件者外，被告先就被訴事實為有罪之陳述
    時，得告知被告簡式審判程序之旨，並聽取當事人、代理人
    、辯護人及輔佐人之意見後，裁定由受命法官獨任進行簡式
    審判程序。經查，本件被告尼兒被訴本案搶奪案件，非前開
    不得進行簡式審判程序之案件，且經被告於審理程序時就被
    訴事實為有罪之陳述，經本院告知被告簡式審判程序之旨，
    聽取被告、檢察官之意見後，本院合議庭裁定由受命法官獨
    任依簡式審判程序進行審判，是本件之證據調查，依刑事訴
    訟法第273 條之2 規定，不受同法第159 條第1 項、第16 1
    條之2 、第161 條之3 、第163 條之1 及第164 條至第170
    條規定之限制，合先敘明。
二、上開犯罪事實，業據被告尼兒於警詢、偵查中檢察官訊問、
    本院訊問、準備程序、審理時坦承不諱（見偵卷第10至12、
    39至40、52至53頁，本院卷第8 至10、22、29頁），核與證
    人即被害人丙○○於警詢陳述、證人即被害人乙○○於警詢
    陳述及偵查中結證被害情節、目擊證人蔡宇哲、曾正丞於警
    詢陳述情節相符（見偵卷第15至24、50至51頁），並有贓物
    認領保管單、車籍查詢基本資料詳細畫面各2 紙、查獲現場
    照片2 幀在卷可稽（見偵卷第25至28頁），足認被告前揭具
    任意性之自白核與事實相符，而屬可信，綜上所述，本件事
    證明確，被告犯行洵堪認定，應依法論科。
三、核被告尼兒所為，係犯刑法第325 條第1 項之搶奪既遂罪、
    同法第325 條第3 項、第1 項之搶奪未遂罪。被告已著手於
    搶奪乙○○機車，因未能發動機車而未遂，為未遂犯，公訴
    人認係既遂云云，尚有未合，此部分爰依刑法第25條第2 項
    規定減輕其刑。被告所犯上開2 罪，其犯意各別，行為互殊
    ，應分論併罰。爰審酌被告之品行、智識，正值中壯之年，
    不思循正途賺取所需，竟搶奪他人財物，致被害人財物損失
    及身心傷害，其犯罪之手法，所為對社會治安所生危害非輕
    ，並兼衡機車已由被害人領回、所得利益、其品行、智識程
    度、犯罪後坦承犯行，暨其在臺並無犯罪前科紀錄，有臺灣
    高等法院被告前案紀錄表1 紙在卷可稽，素行尚佳，經公訴
    人當庭具體求處應執行有期徒刑1 年尚屬適當等一切情狀，
    就被告所犯前述2 罪，分別量處如主文所示之刑，並定其應
    執行之刑。
四、據上論斷，應依刑事訴訟法第273 條之1 第1 項、第299 條
    第1 項前段，刑法第325 條第1 項、第3 項、第25條第2 項
    、第51條第5 款，判決如主文。
本案經檢察官陳仁傑到庭執行職務。
中    華    民    國    98    年    3    月    16    日
                  刑事第九庭    法  官   蘇琬能
以上正本證明與原本無異。
如不服本判決應於收受判決後10日內向本院提出上訴書狀，並應
敘述具體理由。其未敘述上訴理由者，應於上訴期間屆滿後20日
內向本院補提理由書 (均須按他造當事人之人數附繕本)「 切勿
逕送上級法院」。
                               書記官    何伊羚
中    華    民    國    98    年    3     月    16    日
附錄本案論罪科刑法條：
中華民國刑法第325條
（普通搶奪罪）
意圖為自己或第三人不法之所有，而搶奪他人之動產者，處6 月
以上5 年以下有期徒刑。
因而致人於死者，處無期徒刑或7 年以上有期徒刑，致重傷者，
處3 年以上10年以下有期徒刑。
第 1 項之未遂犯罰之。


司法院資訊處製作；財團法人民間司法改革基金會備份。
